臺灣桃園地方法院刑事判決　　　　　　　93年度訴字第1745號
公　訴　人　臺灣桃園地方法院檢察署檢察官
被　　　告　甲○○　男　40歲.
上列被告因違反毒品危害防制條例案件，經檢察官提起公訴（九
十三年度毒偵字第三一三七號），及移送併案審理（九十三年度
毒偵字第四三二六號），被告於準備程序中就被訴事實為有罪之
陳述，經合議庭裁定由受命法官獨任行簡式審判程序，本院判決
如下：
    主  文
甲○○連續施用第一級毒品，累犯，處有期徒刑捌月，扣案第一
級毒品海洛因壹小包（驗後淨重零點零玖公克）沒收銷燬之，扣
案針筒壹支沒收。
    事  實
一、甲○○前曾於民國八十七年間因妨害風化案件，經臺灣台北
    地方法院以八十八年度訴字第一九二號判決判處有期徒刑六
    月確定，於八十八年五月三十一日易科罰金執行完畢（構成
    累犯）。又於八十九年間因施用第一、二級毒品海洛因及安
    非他命，經本院裁定送觀察、勒戒後，認有繼續施用毒品之
    傾向，再經本院裁定令入戒治處所施以強制戒治，旋又經本
    院以八十九年度毒聲字第五六七二號裁定停止強制戒治，所
    餘期間並交付保護管束在外。在外期間又因違反保護管束應
    遵守之規定，經本院以九十年度毒聲字第六一二號裁定撤銷
    停止戒治，並令入戒治處所施以強制戒治，嗣於九十年十二
    月十九日戒治完畢釋放，並由本院於九十二年五月二十六日
    以八十七年度訴字第三四一號判決免刑確定。詎甲○○仍無
    法戒斷毒癮，復基於施用第一級毒品海洛因之概括犯意，自
    九十三年四月間某日起至同年十月四日止，連續在其位於桃
    園縣八德市竹圍里山下店七十三號之住處，以針筒注射之方
    式施用第一級毒品海洛因，約每天一次。嗣先於九十三年七
    月十六日上午十時三十五分許，為警在桃園縣中壢市○○路
    ○段八十九號前查獲，當場並扣得甲○○所有供施用海洛因
    之針筒一支；繼而於九十三年十月五日下午三時四十分許，
    為警在桃園縣平鎮市○○路四一八號前再次查獲，當場並扣
    得海洛因一小包（驗後淨重零點０九公克）。
二、案經桃園縣警察局中壢分局移送臺灣桃園地方法院檢察署檢
    察官偵查起訴，及移送併案審理。
    理  由
一、訊據被告甲○○坦承於上開時間、地點，連續施用第一級毒
    品海洛因多次之犯行不諱。且被告於九十三年七月十六日為
    警查獲後，經警採集其尿液，送請昭信科技顧問股份有限公
    司檢驗結果，確呈嗎啡陽性反應，亦有該公司出具之濫用藥
    物尿液檢驗報告暨桃園縣警察局中壢分局被採尿人姓名編號
    對照表各一紙附卷可稽。又被告於九十三年十月五日為警查
    扣之一小包白粉經法務部調查局鑑定結果，認含有第一級毒
    品海洛因成分無誤，則有該局九十三年十一月四日調科壹字
    第０八０００八四００號鑑定通知書在卷足憑。此外，復有
    針筒一支、海洛因一小包扣案可資佐證。足認被告前開自白
    與事實相符，可以採信；其確有施用海洛因之行為。再者，
    被告前曾於八十九年間因施用第一、二級毒品海洛因及安非
    他命，經本院裁定送觀察、勒戒後，認有繼續施用毒品之傾
    向，再經本院裁定令入戒治處所施以強制戒治，旋又經本院
    以八十九年度毒聲字第五六七二號裁定停止強制戒治，所餘
    期間並交付保護管束。保護管束期間又因違反保護管束應遵
    守之規定，經本院以九十年度毒聲字第六一二號裁定撤銷停
    止戒治，並令入戒治處所施以強制戒治，嗣於九十年十二月
    十九日戒治完畢釋放，並由本院於九十二年五月二十六日以
    八十七年度訴字第三四一號判決免刑確定等情，有本院前開
    判決書及臺灣高等法院被告全國前案紀錄表、臺灣桃園地方
    法院檢察署刑案資料查註紀錄表各一份在卷可考。綜上，本
    件事證明確，被告於前次戒治完畢釋放後，五年內再犯施用
    毒品之犯行，洵堪認定，應依法論科。
二、核被告甲○○所為，係犯毒品危害防制條例第十條第一項之
    施用第一級毒品罪。其持有海洛因之低度行為，為施用之高
    度行為所吸收，不另論罪。被告先後多次施用第一級毒品，
    時間緊接，且犯構成要件相同之罪名，顯係基於概括犯意，
    而反覆為之，為連續犯，應依刑法第五十六條之規定論以一
    罪，並加重其刑。又被告前曾於八十七年間因妨害風化案件
    ，經臺灣台北地方法院以八十八年度訴字第一九二號判決判
    處有期徒刑六月確定，於八十八年五月三十一日易科罰金執
    行完畢，有臺灣高等法院被告全國前案紀錄表可稽，其於前
    案有期徒刑執行完畢後，五年內再犯本件有期徒刑以上刑之
    罪，為累犯，應依刑法第四十七條規定，遞加重其刑。公訴
    人雖僅敘及被告自九十三年四月間某日起至同年七月十四日
    止，連續施用海洛因之犯行，未指訴被告自九十三年七月十
    五日起至同年十月四日止，連續施用海洛因之事實，惟此部
    分事實與前揭已起訴部分之事實間，有連續犯裁判上一罪之
    關係，本院自得併為審酌。爰審酌被告經一次觀察勒戒、強
    制戒治後仍再犯罪，顯見戒毒意志不堅，並為此耗費司法資
    源，惟施用毒品究屬自戕行為，對社會造成之直接危害較輕
    ，及被告犯後坦承犯行，態度良好等一切情狀，量處如主文
    所示之刑，以資懲儆。扣案一小包海洛因為毒品，依毒品危
    害防制條例第十八條第一項前段規定沒收銷燬之；扣案針筒
    一支為被告所有，且係供其施用海洛因之物，此經其陳明在
    卷，依刑法第三十八條第一項第二款規定沒收。
三、本件經檢察官提起公訴，被告於準備程序中就被訴事實為有
    罪之陳述，經法官告知簡式審判程序之旨，並聽取公訴人、
    被告之意見後，本院合議庭裁定由受命法官獨任進行簡式審
    判程序，附予敘明。
據上論斷，應依刑事訴訟法第二百七十三條之一第一項、第二百
九十九條第一項前段，毒品危害防制條例第十條第一項、第十八
條第一項前段，刑法第十一條前段、第五十六條、第四十七條、
第三十八條第一項第二款，判決如主文。
本案經檢察官簡志祥到庭執行職務。
中　　華　　民　　國　　93　　年　　1 　　月　　31　　日
                             臺灣桃園地方法院刑事第八庭
                                法　官　  陳彥宏
上正本證明與原本無異。
如不服本判決，應於送達後十日內，向本院提出上訴狀。
                                書記官    翁其良
中　　華　　民　　國　　93　　年　　1 　　月　　31　　日
論罪科刑法條：
毒品危害防制條例第十條第一項：
施用第一級毒品者，處六月以上五年以下有期徒刑。
